臺灣苗栗地方法院宣示判決筆錄
111年度交易字第113號
公  訴  人  臺灣苗栗地方檢察署檢察官
被      告  黃明光



指定辯護人  本院公設辯護人蔡文亮
上列被告被訴公共危險案件（起訴案號：111年度偵字第1433號
），於中華民國111年6月6日上午11時，在本院第四法庭宣示判
決，出席職員如下：
                      法  官  羅貞元
                      書記官  劉碧雯
                      通  譯  康婷婷
法官起立朗讀判決主文、犯罪事實要旨、處罰條文、附記事項，
及告以上訴限制、期間並提出上訴狀之法院，且諭知記載其內容
：
一、主  文：
    黃明光駕駛動力交通工具而吐氣所含酒精濃度達每公升0.25
    毫克以上，處有期徒刑拾月。
二、犯罪事實要旨：
    引用檢察官起訴書之記載（如附件，犯罪事實欄標題一第6
    列之「飲用酒」應更正為「飲用米酒」）。
三、處罰條文：
　　刑法第185條之3第1項第1款。
四、附記事項：
　　被告黃明光有如附件犯罪事實欄所載罪刑執行情形，其受前
    開徒刑之執行完畢後，5年以內故意再犯本案有期徒刑以上
    之罪，構成累犯，業經檢察官主張並舉證證明無誤。審酌本
    案縱依累犯規定加重最低本刑，亦不生致被告所受刑罰超過
    所應負擔罪責，或其人身自由因此遭受過苛侵害之情形，且
    與罪刑相當原則無違，爰依刑法第47條第1項規定，加重其
    刑。
五、本件判決係依協商程序所為之科刑判決，非有下列情形之一
    ，不得上訴：
  ㈠於法院訊問被告並告以所認罪名、法定刑及所喪失之權利之
    程序終結前，被告撤銷協商之合意或檢察官撤回協商程序之
    聲請者。
  ㈡被告協商之意思非出於自由意志者。
　㈢被告所犯為死刑、無期徒刑、最輕本刑3年以上有期徒刑之罪
    或高等法院管轄第一審案件者。
  ㈣被告有其他較重之裁判上一罪之犯罪事實者。
  ㈤法院認應諭知免刑或免訴、不受理者。
　㈥法院為協商判決所科之刑，非屬宣告緩刑、2年以下有期徒刑
    、拘役或罰金者。
六、如有前項得上訴之情形，而不服本件判決，得自宣示判決筆
    錄正本送達之日起20日內，向本院提出上訴書狀，上訴於第
    二審法院。
七、本案經檢察官陳昭銘提起公訴，檢察官林宜賢到庭執行職務
    。
中　　華　　民　　國　　111 　年　　6 　　月　　6 　　日
　                 臺灣苗栗地方法院刑事第四庭
                            書記官　劉碧雯
                            法　官　羅貞元
以上正本證明與原本無異。
                            書記官  劉碧雯
中　　華　　民　　國　　111 　年　　6 　　月　　6 　　日
附錄本案論罪科刑法條：　　　　　　　　
中華民國刑法第185條之3第1項
駕駛動力交通工具而有下列情形之一者，處3年以下有期徒刑，
得併科30萬元以下罰金：
一、吐氣所含酒精濃度達每公升零點二五毫克或血液中酒精濃度
    達百分之零點零五以上。
二、有前款以外之其他情事足認服用酒類或其他相類之物，致不
    能安全駕駛。
三、服用毒品、麻醉藥品或其他相類之物，致不能安全駕駛。
附件：
臺灣苗栗地方檢察署檢察官起訴書
                                     111年度偵字第1433號
　　被　　　告　黃明光　
上列被告因公共危險案件，業經偵查終結，認應提起公訴，茲將
犯罪事實及證據並所犯法條分敘如下：
　　　　犯罪事實
一、黃明光前因酒後駕車之公共危險案件，經法院判處有期徒刑
    7月、8月（2次）確定，並經法院裁定定應執行有期徒刑1年
    7月確定，於民國109年8月27日縮短刑期假釋出監並付保護
    管束，於109年11月24日假釋期滿未經撤銷視為執行完畢。
    詎其仍不知悔改，於111年2月5日11時許，在苗栗縣頭份市
    某友人住處飲用酒後，仍於同日15時30分許，騎乘車牌號碼
    000-000號普通重型機車上路。嗣於同日15時40分許，行經
    苗栗縣○○市○○路000號前為警攔查，並對其施以吐氣酒精濃
    度試測，於同日15時47分許，測得其吐氣所含酒精濃度達每
    公升0.82毫克，而查悉上情。
二、案經苗栗縣警察局頭份分局報告偵辦。
　　　　證據並所犯法條
一、上揭犯罪事實，業據被告黃明光於警詢及偵訊中坦承不諱，
    復有酒精測定紀錄表、呼氣酒精測試器檢定合格證書、苗栗
    縣警察局舉發違反道路交通管理事件通知單、車輛詳細資料
    報表等在卷可佐，足認被告自白與事實相符，被告犯嫌堪以
    認定。
二、核被告所為，係犯刑法第185條之3第1項第1款之公共危險罪
    嫌。又被告曾受有如犯罪事實欄所載之有期徒刑之執行完畢
    ，有刑案資料查註紀錄表1份在卷可參，其於5年內故意再犯
    本件有期徒刑以上之罪，為累犯，請酌情量刑。
三、依刑事訴訟法第251條第1項提起公訴。
　  此　致
臺灣苗栗地方法院
中　　華　　民　　國　 111　　年　　2 　　月　　24　　日
　　　　　　　　　　　　      檢察官　  陳昭銘